【裁判字號】    92,訴,42
【裁判日期】    920716
【裁判案由】    偽造文書等
【裁判全文】
臺灣基隆地方法院刑事判決                            九十二年度訴字第四二號
    公  訴  人  臺灣基隆地方法院檢察署檢察官
    被      告  庚○○
                戊○○
                甲○○
右列被告因偽造文書等案件，經檢察官提起公訴（九十一年度偵字第一四九五號），
本院判決如左：
    主  文
庚○○將國民身分證交付他人，以供冒名申請護照，處有期徒刑壹年。
戊○○行使變造國民身分證以供申請護照，足以生損害於公眾，累犯，處有期徒刑壹
年。如附表所示丙○○之相片正本貳張、丙○○相片影本壹張、變造之庚○○國民身
分證影本貳張、庚○○名義退伍令遺失證明書壹張、中華民國護照遺失作廢申報表壹
張均沒收。甲○○無罪。
    事  實
一、戊○○前因違反麻醉藥品管理條例及藥事法案件，經臺灣高等法院分別判處有期
    徒五月及七月，應執行有期徒刑十月確定，於八十八年四月三日縮短刑期執行完
    畢。
二、戊○○、丙○○及庚○○三人為朋友關係，戊○○明知丙○○（本院另案審理中
    ）在假釋中無法出國，乃與丙○○共同謀議以冒他人名義之方式申請護照。庚○○明知上情，仍基於供他人冒用其名義申請護照之犯意，將所有於民國九十年九
    月二十日換領之中華民國國民身分證（以下簡稱國民身分證）一張及印章一枚，
    於九十一年九月下旬某日，在不詳地點，交予戊○○及丙○○，並基於未指定犯
    人而誣告他人犯罪之概括犯意，於九十年十一月八日，委請其不知情之父己○○
    ，持戶口名簿、印章及委託書，至臺北縣政府警察局金山分局，向不知情之警員
    邱讚城謊稱庚○○護照遺失，而誣告未指定之人犯罪，邱讚城依己○○告知遺失
    護照之日期、地點、經過情形等，代為填載中華民國護照遺失作廢申報表（一式
    二聯，下簡稱護照遺失作廢申報表），並將其中一聯交予己○○轉交庚○○，庚○○旋將蓋有臺北縣政府警察局護照專用證明章之護照遺失作廢申報表交予戊○○及丙○○，俾供丙○○申請護照。嗣庚○○因明知其將原有九十年九月二十日
    換發之國民身分證供丙○○冒其名義申辦護照，並未遺失，竟承前未指定犯人誣
    告他人犯罪之概括犯意及使公務員登載不實事項於所掌公文書之犯意，於九十年
    十二月六日，前往臺北縣金山鄉戶政事務所，向不知情之承辦公務員謊稱國民身
    分證於九十年十月二十五日在臺中縣遺失，而連續誣告未指定之人犯罪，使該承
    辦公務員將該不實事項登載在職務上所掌之補領國民身分證申請書表格之公文書
    ，並補發國民身分證予庚○○，足生損害於戶政機關對於國民身分證管理之正確
    性。
三、戊○○及丙○○取得庚○○九十年九月二十日換領之國民身分證後，即基於共同
    行使變造國民身分證特種文書之概括犯意、行使使公務員登載不實事項於職務上
    所掌公文書及行使變造國民身分證以供申請護照之犯意聯絡，於九十年九月下旬
    某日，在不詳地點，由丙○○提供相片予戊○○，再由戊○○以換貼相片之方式
    ，共同變造前揭庚○○交付國民身分證特種文書。戊○○及丙○○復明知庚○○
    之退伍令未遺失，於九十年十月三十日，由丙○○持該變造之庚○○國民身分證
    ，至臺北縣後備司令部，以庚○○之名義，填具臺北縣團管部備除役官士兵退伍
    令（證）遺失證明申請表，申報庚○○之退伍令遺失，而行使變造國民身分證特
    種文書，使承辦之公務員將此不實事項登載於職務上所載臺北縣團管部備除役官
    士兵退伍令（證）遺失證明書表之公文書，並將變造之庚○○國民身分證影本黏
    貼於申請書背面以供核對，經審核、批示後，據以將庚○○退伍令遺失之不實事
    項登載於編號（九０）芸心字第三五五八號職務上所掌退伍令遺失證明書之公文
    書，並在證明書上黏貼丙○○之相片，足生損害於臺北縣團管部對退伍令遺失補
    發管理之正確性。丙○○取得退伍令後，即交由戊○○連同變造之庚○○國民身
    分證、庚○○護照遺失作廢申請表、丙○○相片及甲○○申請護照之相關資料，
    分置於二紙牛皮紙袋內，於九十年十一月間某日，在臺中市○○○街三十五號木
    頭咖啡店，交予不知情之台中一全旅行社職員丁○○，代為申請庚○○及甲○○
    之護照及台胞證，並由丁○○代為填寫中華民國護照申請書，且將變造之庚○○
    國民身分證正反面影本及丙○○相片一張黏貼其上，連同變造之庚○○國民身分
    證正本、退伍令遺失證明書及護照遺失作廢申報表，於九十年十二月四日向外交
    部領事事務局台中辦事處提出申請，而連續行使變造之庚○○國民身分證，及行
    使使公務員登載不實事之庚○○退伍令遺失證明書，足以生損害於戶政機關對於
    國民身分證管理之正確性及外交部對於護照申請、核發及管理之正確性。嗣因外
    交部領事事務局人員發現庚○○申請護照時所附之國民身分證疑經變造，經核對
    庚○○口卡，亦與國民身分證上相片人像不符，因而檢附經變造之庚○○國民身
    分證正本函請內政部警政署刑事局函轉臺北縣政府警局金山分局循線查獲，並扣
    得戊○○所有供冒名申辦護照之丙○○相片一張、貼有丙○○相片變造之庚○○
    國民身分證正本、影本各一張、中華民國護照遺失作廢申報表一張、貼有丙○○
    相片之庚○○名義退伍令遺失證明書一紙、甲○○國民身分證影本及相片各一張
    ，另庚○○於檢察官偵查中另提出庚○○護照、退伍令正本及工作證明各一份扣
    案，始悉上情。
五、案經臺北縣政府警察局金山分局報告臺灣基隆地方法院檢察署檢察官偵查起訴。
    理  由
壹、被告庚○○、戊○○有罪部分
一、訊據被告庚○○坦承於九十年十一月八日委請父親己○○向臺北縣警察局金山分
    局申告護照遺失，並於九十年十二月六日，前往臺北縣金山鄉戶政事務所申報護
    遺失，而申請補領國民身分證之事實，惟矢口否認有何違反護照條、未指名犯人
    誣告及使公務員登載不實之犯行，辯稱：其於九十年八、九月間國民身分證遺失
    ，所以請父親己○○辦理遺失補發，九十年十二月六日領得補發之國民身分證，
    其所有之退伍令及護照放在家中均未遺失，嗣因欲出國旅遊，遍尋不著護照，誤
    以為護照遺失，方委請己○○向臺北縣金山分局申報護照遺失，然其並未自行或
    委託他人辦理退伍令遺失補發事宜云云；被告戊○○則坦承扣案變造之庚○○國
    民身分證、貼有丙○○相片之退伍令及貼有經變造庚○○國民身分證正反面影本
    之中華民國護照申請書及丙○○之相片等文件交予丁○○之事實，然矢口否認有
    何違反護照條例、行使變造特種文書及使公務員登載不實之犯行，辯稱：係甲○○將自己申辦護照之資料及上開變造之庚○○資料分置於兩個牛皮紙袋一同交予
    伊，伊未打開牛皮紙袋，即一併轉交予丁○○，故不知袋內庚○○之國民身分證
    及退伍令等文件上係貼丙○○之相片云云。經查：
（一）共犯丙○○自承扣案庚○○名義於九十年九月二十日換發之國民身分證上相片
      人像係其本人無誤，且該國民身分證因相片欄處發現有切割痕跡，印刷紋線發
      現有遭破壞痕跡，膠膜上鋼印印文與相片間發現有氣泡，判係有變造之虞等情
      ，有內政部警政署刑事警察局九十一年一月十五日鑑驗通知書（含附件鑑證）
      一紙，扣案之庚○○國民身分證業經變造無疑。
（二）又扣案庚○○名義九十年十月三十一日退伍令遺失證明書上所黏貼之相片人像
      亦為丙○○之情，亦據丙○○坦承在卷，丙○○固否認由其申辦，且卷附臺北
      縣團管部備除役官士兵退伍令（證）遺失證明書表上申請人蓋印指紋欄下所蓋
      之指印，亦因紋線重疊模糊不清，而無法比對，亦有內政部警政署刑事警察局
      九十二年二月二十日刑紋字第０九二００二七０八八號函可查，然證人乙○○
      於本院九十二年一月二十八日訊問時結證稱：退伍令遺失補發可由退伍人員親
      辦或委託他人代辦，若是代辦，或在申請書申請人欄旁註記代辦，而且會核對
      代辦人的身分證件並留存代辦人身分證件，本件申請書申請人欄旁未註記代辦
      ，所以應為親辦等語，參以乙○○所提出之國防部後備司令部核發退伍（除役
      ）令遺失證明作業規定，親辦時須審查資料為申請表、二吋相片二張、個人身
      分證影本一份等資料，及附於退伍令申請書後方之申請人國民身分證影本即為
      前開經變造之庚○○國民身分證等情，足認丙○○係於九十年十月三十一日，
      持前開變造之庚○○國民身分證，以庚○○之名義，向臺北縣團管部申報庚○○退伍令遺失，而由該部承辦人員乙○○，審核文件無誤後，將丙○○之相片
      黏貼於退伍令遺失證明書，而核發扣案之退伍令遺失證明書予丙○○。
（三）再庚○○坦承其護照未遺失，及委由父親己○○於九十年十一月八日，至臺北
      縣警察局金山分局，申報庚○○之護照在自宅遺失等情，核與證人己○○所證
      相符，並有庚○○中華民國護照遺失作廢申報表一紙附卷可稽。
（四）扣案變造之國民身分證係被告庚○○委請父親己○○於九十年九月二十日，持
      其舊有之國民身分證及印章，至臺北縣金山鄉戶政事所申請換領國民身分證，
      有換領國民身分證申請書一紙及該戶政事務所九十二年二月十三日北縣金戶字
      第０九二００００一八０號函可憑；嗣該張變造之國民身分證正本及上揭退伍
  令遺失證明書，由丁○○以庚○○名義申辦護照，送交外交部領事事務局，經
      該局承辦人員發現以庚○○名義申辦護照所提出之國民身分證、退伍令符資料
      上所黏貼之相片，與庚○○口卡人像不符等情，亦據丁○○結證屬實（詳見本
      院九十二年一月二十八日訊問筆錄），並有外交部領事事務局九十年十二月七
      日領（一）（九０）字第九０五二０四六五四三號函可徵。足徵丙○○申辦護
      照時，係持用經變造之庚○○國民身分證正本及上揭貼有丙○○相片之庚○○
      名義退伍令遺失證明書。
（五）庚○○既自承換領之國民身證及中華民國護照遺失作廢申報表未遭竊，為何會
      同時由丙○○持以申辦護照？衡諸庚○○自承認與被告戊○○為同鄉友人，且
      丙○○供稱：因假釋中無法出國，被告戊○○從事三七仔工作較有門路，所以
      以新台幣二萬元之代價請戊○○申辦護照，後來戊○○告知以同鄉友人庚○○
      名義申辦為警查獲，然仍將庚○○之年籍資料寫在一張紙上告訴伊，伊通緝到
      案時又冒庚○○之名義應訊等語，庚○○係提供國民身分證，供戊○○及丙○○變造後，先持以申領退伍令遺失證明書，再持以冒庚○○之名義申辦護照之
      事實甚明。
（六）庚○○既為供丙○○冒其名義申辦護照，則其委由己○○申報護照遺失時，主
      觀上當係明知護照未遺失而謊報護照遺失；又其既基於同上目的，而將九十年
      九月二十日所換領之國民身分證供戊○○、丙○○變造，則其依卷附補領國民
      身分證申請書所載，於九十年十二月六日，向臺北縣金山鄉戶政事務所申報九
      十年九月二十日換領之國民身分證，於九十年十月二十五日，在臺中縣遺失等
      情，主觀上亦無由委為不知係不實之事項，前揭所辯國民身分證遺失及不知護
      照未遺失等詞，均不足採信。
（七）扣案變造之庚○○國民身分證正本及貼有丙○○相片之庚○○退伍令遺失證明
      書，係戊○○交予丁○○申請護照之事實，業據丁○○證述無訛（詳見本院九
      十二年一月二十八日訊問筆錄），而丙○○亦供稱係委由戊○○申辦護照等語
      ，亦如前述，佐以戊○○亦不否認與庚○○相識等情，庚○○交付九十年九月
      二十日換領之國民身分證予戊○○後，戊○○以丙○○所交付之相片換貼於庚○○之國民身分證上，而與丙○○共同變造庚○○之國民身分證，嗣丙○○申
      領庚○○之退伍令遺失證明書後，再交由戊○○連同變造之國民身分證轉交丁○○，冒庚○○之名義申辦護照之事實，堪以認定，戊○○雖辯稱扣案變造之
      庚○○國民身分證及退伍令遺失證明係被告甲○○交付的云云，為丙○○所否
      認，況庚○○及甲○○在警、偵訊及本院訊問時均堅稱彼此不相識，甲○○如
      何取得庚○○之資料？又丁○○於同上期日證稱戊○○交付證件時有當場打開
      牛皮紙袋檢視等語，則戊○○當可知悉申請護照之人為何人，而其既同時認識
      丙○○及庚○○，則在庚○○之國民身分證及退伍令遺失證明書上貼有丙○○
      之相片，豈有委為不知之理，戊○○前揭辯詞亦不足採。
（八）綜上，被告庚○○及戊○○所辯，核均係事後卸責之詞，委不足採。本件事件
      明確，應依法論科。
二、核被告庚○○所為，係犯護照條例第二十三條第三項之罪、刑法第一百七十一條
    第一項未指定犯人誣告罪、第二百十四條使公務員登載不實罪；被告庚○○交付
    國民身分證予被告戊○○及共犯丙○○，以供丙○○冒名申請護照，已如前認定
    ，然經查被告庚○○並無參與行使變造國民身分證之犯行，公訴人認被告庚○○
    此部分行為與被告戊○○及共犯丙○○共同涉犯刑法第二百十六條、第二百十二
    條行使變造特種文書罪及護照條例第二十三條第二項、第一項行使變造國民身分
    證以供申請護照罪，尚有未洽，然此與起訴之社會基本事實同一，爰依法變更起
    訴法條後，予以審理；又被告庚○○向臺北縣政府警察局金山分局謊報護照遺失
    ，向金山鄉戶政事務所謊報國民身分證遺失，所犯刑法第一百七十一條第一項未
    指定犯人誣告罪部分，業經公訴人敘入公訴事實，本院自得併予審理，附此敘明
    。核被告戊○○所為係犯護照條例第二十三條第二項、第一項之罪、刑法第二百
    十六條、第二百十四條使公務員登載不實於公文書罪。被告庚○○利用不知情之
    父親，向臺北縣警察局金山分局謊報護照遺失，為間接正犯。被告戊○○就所犯
    之罪，與共犯丙○○間，有犯意聯絡及行為分擔，均為共同正犯。被告戊○○變
    造庚○○之國民身分證後，復持以申請護照而行使之，所犯護照條例第二十三條
    第二項、第一項行使變造國民身分證以供申請護照罪之規定，為刑法第二百十六
    條、第二百十二條行使變特種文書罪之特別規定，不另論以刑法第二百十六條、
    第二百十二條行使變造特種文書罪。被告庚○○所犯先後二次未指定犯人誣告罪
    ，時間緊接，手段相同，觸犯構成要件相同之罪名，顯係基於概括犯意為之，為
    連續犯，應論以一罪，並依法加重其刑。被告庚○○所犯護照條例第二十三條第
    三項、刑法第一百七十一條第一項、第二百十四條三罪間；被告戊○○所犯護照
    條例第二十三條第二項、第一項、刑法第二百十六條、第二百十四條二罪間，有
    方法結果之牽連關係，各應依刑法第五十五條之規定，從一重處斷，被告庚○○
    應論以護照條例第二十三條第三項之罪；被告戊○○應論以護照條例第二十三條
    第二項、第一項之罪。被告戊○○前曾受如事實欄一所載有期徒刑之執行，此有
    臺灣高等法院被告全國前案紀錄表附卷可考，其於有期徒刑執行完畢後五年以內
    ，再犯本件最重本刑為有期徒刑以上之刑之罪，為累犯，應依法遞加重其刑。爰
    審酌被告庚○○於八十七年間意圖供行使之用，而偽造有價證券，經臺灣臺北地
    方法院於九十二年一月二十三日，以九十二年簡字第二三四號判決，判處被告庚○○有期徒刑一年八月，有判決書一份附卷可參，素行不端，被告庚○○提供國
    民身分證；被告戊○○變造國民身分證並持以行使，以供冒名申請護照，嚴重影
    響戶政機關及外交部對於國民身分證及護照核發之正確性，及犯罪之目的、手段
    及犯後態度等一切情狀，分別量處如主文所示之刑示懲。
三、如附表所示丙○○之相片正本二張、丙○○相片影本一張、變造之庚○○國民身
    分證影本二張、中華民國護照遺失作廢申報表一張、退伍令遺失證明書一張，分
    係丙○○及被告戊○○供所有供本案犯罪所用及因犯罪所得之物，爰依刑法第三
    十八條第一項、第二款宣告沒收。又扣案甲○○國民身分證影本及相片各一張及
    庚○○於檢察官偵查中另提出之真正庚○○護照、退伍令正本及工作證明各一份
    ，與本案犯罪事實無涉，爰不予宣告沒收，附此敘明。
四、不另為無罪諭知部分
（一）公訴意旨另以：被告庚○○就丙○○冒其名義申報退伍令遺失，使承辦公務員
      將庚○○退伍令遺失之不實事項填載於職務上所掌臺北縣團管部備除役官士兵
      退伍令遺失證申請表及退伍令遺失證明書之公文書，戊○○並持該登載不實之
      退伍令遺失證明書，委由丁○○向外交部領事事務局，申辦丙○○護照之犯行
      ，與被告戊○○及丙○○有犯意聯絡及行為分擔，因認被告庚○○另涉刑法第
      二百十六條、第二百十四條行使使公務員登載不實之公文書罪；又丙○○以庚○○名義，填具臺北縣團管部備除役官士兵退伍令遺失證明申請表，並於申請
      表申請人欄按捺指印，再持交承辦之公務員核發退伍令遺失證明書，因認被告
      庚○○、戊○○此部分行為涉犯刑法第二百十六條、第二百十條行使偽造文書
      罪。
（二）按犯罪事實應依證據認定之，無證據不得推定其犯罪事實；不能證明被告犯罪
      者，應諭知無罪之判決，刑事訴訟法第一百五十四條、第三百零一條第一項分
      別定有明文。次刑法第二百十條之偽造私文書罪，以偽造他人名義之文書為其
      成立要件，若串令他人冒用自己名義作成文書，縱使所載不實，仍屬虛妄行為
      ，不能以本罪相繩；又刑法第二百十條偽造文書罪，指無制作權不法制作者而
      言，若自己之文書，縱有不實之記載，要難構成本條之罪，最高法院分別著有
      二十九年上字第一一九六、四十七年臺上字第三六五號判例可資參照，
（三）訊據被告庚○○堅詞否認有公訴人所指行使使公務員登載不實之公文書犯行，
      查被告庚○○係將國民身分證交予戊○○及丙○○，以供丙○○冒其名義申辦
      護照，已如前認定，而僅憑扣案變造之庚○○國民身分證及卷附庚○○名義之
      臺北縣團管部退除役官士兵退伍令（證）遺失證明申請表、貼有丙○○相片之
      庚○○名義退伍令等文件，並無法證明被告庚○○有參與丙○○及被告戊○○
      申辦退伍令遺失及護照之行為。又查被告庚○○為成年男子（詳卷內年籍資料
      ），申辦護照時必須檢附退伍令，為眾所週知之事，其將國民身分證交予戊○○及丙○○，目的既係為供丙○○冒其名義申辦護照，自有同意戊○○及丙○○以其名義，填具臺北縣團管部備除役官士兵退伍令（證）遺失證明申請表，
      並按捺指印，申請退伍令遺失證明書，俾在該遺失證明書上黏貼丙○○之相片
      ，用以與變造之庚○○國民身分證上相片相符，以利丙○○冒庚○○名義申辦
      護照，被告庚○○為前揭申請表之名義制作人；丙○○及被告戊○○既獲被告
      庚○○之同意以其名義申報退伍令遺失，均屬有權制作上揭申請表之人，依前
      開判例意旨，被告庚○○、戊○○此部分之行為，自與刑法第二百十條偽造私
      文書罪及刑法第二百十七條偽造署押罪構成要件有間，從而丙○○將所填前揭
      申請書交予臺北縣團管部承辦之公務員，以申請核發退伍領遺失證明書，亦無
      從論以第二百十六條、第二百十條行使偽造私文書罪。此外，復查無其他積極
      證據足認被告庚○○就申辦退伍令遺失行為部分，與被告戊○○共同涉犯刑法
      第二百十六條、第二百十四條行使使公務員登載不實之公文書罪之犯行；被告
      庚○○及戊○○就填具臺北縣團管部備除處官士兵退伍令遺失證明申請表部分
      ，有共同涉犯刑法第二百十六條、第二百十條行使偽造私文書罪之犯行，此部
      分本應分別為被告庚○○、戊○○無罪之諭知，然此部分公訴意旨認與前揭論
      罪科刑之部分具有牽連犯之裁判上一罪關係，爰不另為被告庚○○及戊○○無
      罪之諭知。
貳、被告甲○○無罪部分
一、公訴意旨略以：被告甲○○（起訴書誤載為李玉鋒）與丙○○及被告戊○○三人
    相約前往中國大陸，但因丙○○假釋中無法自由入出境，被告甲○○遂與丙○○
    及被告戊○○共同基於行使變造國民身分證，以供申請護照及行使使公務員登載
    不實之公文書罪之犯意聯絡，在桃園縣某處，自丙○○處收受變造之庚○○國民
    身分證、庚○○退伍令遺失證明書、中華民國護照遺失申報表及丙○○之相片，
    並於九十年十一月中某日，在台中市某處，將上開文件交予被告戊○○，因認被
    告甲○○涉與丙○○及被告戊○○，共同涉犯護照條例第二十三條第二項、第一
    項、刑法第二百十六條、第二百十四條罪嫌。
二、按犯罪事實應依證據認定之，無證據不得推定其犯罪事實；不能證明被告犯罪者
    ，應諭知無罪之判決，刑事訴訟法第一百五十四條、第三百零一條第一項分別定
    有明文。次按認定不利於被告之事實須依積極證據，苟積極證據不足為不利於被
    告事實之認定時，即應為有利於被告之認定（最高法院三十年臺上字第八一六號
    判例參照）。
三、公訴人認被告甲○○涉有右揭犯行，係以被告戊○○之供述、被告甲○○與丙○○、被告戊○○間之通聯紀錄為主要依據。訊據被告甲○○堅詞否認有何公訴人
    所指之犯行，辯稱不認識被告庚○○，且雖認識丙○○，然並未將變造之庚○○
    國民身分證等資料交予被告戊○○等語。
四、經查：
（一）被告戊○○所供變造之庚○○國民身分證等資料係甲○○所交付云云，核係共
      犯所為不利於他共犯之供述，應調查其他必要證據，以察其是否與事實相符。
      而被告甲○○與丙○○、被告戊○○間之電話通聯紀錄，並不足以證明上開資
      料係由被告甲○○交予被告戊○○之事實。
（二）且查被告甲○○辯稱不認識被告庚○○等語，核與被告庚○○所供相符，被告
      甲○○既不認識庚○○，如何交付變造之庚○○國民身分證予被告戊○○？被
  告戊○○此部分所供，即有合理之可疑。
（三）況丙○○於本院九十二年三月二十一日訊問時證稱係以二萬元之代價委由被告
      戊○○申辦護照，並交付照片、國民身分證、退伍令等證件予戊○○等語。
（四）綜上所述，公訴人所舉之事證不足以證明被告甲○○有右揭護照條例第二十三
      條第二項、第一項及刑法第二百十六條、第二百十四條之犯行，此外，復查無
      其他積極證據足認被告有公訴人所指之犯行，揆諸前揭判例意旨及說明，無法
      證明被告犯罪，自應為無罪之諭知。
據上論斷，應依刑事訴訟法第二百九十九條第一項前段、第三百條、第三百零一條第
一項，護照條例第二十三條第二項、第一項、第三項，刑法第十一條前段、第二十八
條、第五十六條、第一百七十一條第一項、第二百十六條、第二百十四條、第五十五
條、第四十七條、第三十八條第一項第二款、第三款，罰金罰鍰提高標準條例第一條
前段，判決如主文。
本案經檢察官張志明到庭執行職務。
中      華      民      國    九十二    年      七    月    十六        日
                                臺灣基隆地方法院刑事第二庭
                                    審判長法  官    邱志平
                              法  官    蔡岱霖
                                          法  官    劉桂金
右正本證明與原本無異。
對於本件判決如有不服，應於收受送達後十日內，向本院提出上訴書狀，上訴於臺灣
高等法院，並按他造當事人之人數附具繕本。
                                          書記官    黃士元
中      華      民      國    九十二    年      八    月      四        日
附表（宣告沒收之物）
一、扣案變造之庚○○國民身分證正本上丙○○之相片壹張。
二、扣案變造之庚○○國民身分證影本壹張。
三、扣案之丙○○相片壹張。
四、扣案庚○○名義退伍令遺失證明書壹張。
五、扣案中華民國護照遺失作廢申報表壹張。
六、臺北縣團管部備除役官士兵退伍令（證）遺失證明申請表背面（附於偵卷第三百
    四十一頁背面），變造之庚○○國民身分證影本壹張。
七、中華民國普通護照申請書上變造之庚○○國民身分證影本上丙○○之相片影本壹
    張。
附錄論罪法條
護照條例第二十三條第一項、第二項、第三項：
偽造、變造國民身分證以供申請護照，足以生損害於公眾及他人者，處五年以下有期
徒刑、拘役或科或併科新臺幣五十萬元以下之罰金。
行使前項文書者，亦同。
將國民身分證交付他人或謊報遺失，以供冒名申請護照者，處五年以下有期徒刑、拘
役或科或併科新臺幣十萬元以下之罰金。
刑法第一百七十一條第一項：
未指定犯人，而向該管公務員誣告犯罪者，處一年以下有期徒刑、拘役或三百元以下
罰金。
刑法第二百一十六條：
行使第二百十條至第二百十五條之文書者，依偽造、變造文書或登載不實事項或使登
載不實事項之規定處斷。
刑法第二百一十四條：
明知為不實之事項，而使公務員登載於職務上所掌之公文書，足以生損害於公眾或他
人者，處三年以下有期徒刑、拘役或五百元以下罰金。


司法院資訊處製作；財團法人民間司法改革基金會備份。
